【裁判字號】    95,交簡,636
【裁判日期】    951108
【裁判案由】    過失致死
【裁判全文】
臺灣屏東地方法院刑事判決             95年度交簡字第636號
聲  請  人  臺灣屏東地方法院檢察署檢察官
被      告  甲○○
上列被告因過失致死案件，經檢察官聲請以簡易判決處刑（95年
度偵字第5826號），本院判決如下：
    主      文
甲○○因過失致人於死，處有期徒刑月，如易科罰金以銀元
佰元即新臺幣玖佰元折算壹日。緩刑年，並應向國庫支付新臺
幣伍萬元。
    事實及理由
一、本院認定被告之犯罪事實、證據與附件檢察官聲請簡易判決
    處刑書之記載同，茲引用之，並於犯罪事實欄末增列「甲○
    ○隨行將鍾順祥送醫，並在醫院向到場處理之警員自首而接
    受裁判」。
二、核被告甲○○所為，係犯刑法第276 條第1 項之過失致人於
    死罪。該罪法定刑關於罰金之規定，依民國94年2 月2 日修
    正公布，並於被告行為後自95年7 月1 日起施行之刑法第33
    條第5 款規定：「罰金：新臺幣1,000 元以上，以百元計算
    之。」較諸修正前刑法第33條第5 款為「罰金：1 元以上。
    」之規定，並未較有利於被告，依刑法第2 條第1 項前段規
    定，就法定刑關於罰金部分之適用，應依行為時之法律即修
    正前刑法第33條第5 款之規定。又其犯罪後，於警方據報前
    往醫院調查時，主動向承辦員警承認犯行並接受調查，有警
    製自首情形紀錄表在卷可參，係對於未經發覺之犯罪自首而
    受裁判，依民國94年2 月2 日修正公布前刑法第62條前段規
    定「對於未發覺之罪自首而受裁判者，減輕其刑」，乃必減
    輕刑度之規定，修正後刑法第62條前段則規定為「對於未發
    覺之罪自首而受裁判者，得減輕其刑」，僅得減輕刑度，故
    新法關於自首之規定，並未較有利於被告，應依修正前刑法
    第62條前段規定，減輕其刑。
三、爰審酌被告甲○○之年齡、品行、智識能力、犯罪情狀、過
    失之比例、犯罪所生法益受侵害之程度，其為75年9 月20日
    出生之人，有年籍資料在卷可參，前揭犯罪時年19歲，前無
    因犯罪經法院判刑確定之紀錄，有臺灣高等法院被告前案紀
    錄表及臺灣屏東地方法院檢察署刑案資料查註紀錄表各1 份
    附卷可按，素行尚可，並考量其就本件事故發生過失之比例
    ，及其犯罪後已經與被害人家屬成立調解，連同強制汽車責
    任保險金新臺幣（下同）1,500,000 元，共計賠償1,650,00
    0 元以填補損害，有調解書1 份在卷可按，犯後態度良好等
    一切情狀，量處如主文所示之刑，又按行為後法律有變更者
    ，適用行為時之法律，但行為後之法律有利於行為人者，適
    用最有利於行為人之法律，刑法第2 條第1 項定有明文。94
    年2 月2 日修正公布之刑法第41條，於本件被告犯罪後，業
    於95年7 月1 日生效施行，關於易科罰金之折算標準，原規
    定以銀元1 元以上3 元以下折算1 日，修正後規定則以新臺
    幣1 千元、2 千元、3 千元折算1 日，是依前開說明，並應
    適用被告行為時之法律即95年7 月1 日修正生效施行前之刑
    法第41條第1 項前段規定，諭知易科罰金之折算標準。
四、又按犯罪在前開修正刑法施行前，而於施行後裁判，則其緩
    刑之宣告，應適用修正後第74條之規定（最高法院95年5 月
    23日95年度第8 次刑庭會議決議參照），被告甲○○前未曾
    因故意犯罪經法院判刑確定，已如前述，其此因一時大意而
    肇禍，諒經此偵審程序及刑之宣告，應無再犯之虞，爰諭知
    緩刑3 年，並應向國庫支付50,000元，以啟自新。
五、又本判決主文所定之負擔，即被告甲○○應向國庫支付50,0
    00萬元之諭知，依刑法第74條第4 項規定，得為民事強制執
    行名義，如未履行該負擔情節重大者，檢察官並得依刑事訴
    訟法第476 條、刑法第75條之1 第1 項第4 款規定，聲請撤
    銷緩刑宣告，併予敘明。
六、另罰金罰鍰提高標準條例第2 條因上開修正後刑法第41條已
    就易科罰金之折算標準予以明文而無存在必要，於95年5 月
    17日經修正刪除，95年7 月1 日生效，然本件既仍適用修正
    前刑法第41條第1 項前段之規定定被告易科罰金之折算標準
    ，自仍應適用修正前罰金罰鍰提高標準條例第2 條之規定提
    高折算之罰金數額，茲為免與刑法第41條第1 項修正施行後
    所定易科罰金折算標準改採新臺幣計算產生混淆，爰依現行
    法規所定貨幣單位折算新臺幣條例第2 條敘明其易科罰金應
    折算新臺幣之數額，附此敘明。
七、據上論斷，應依刑事訴訟法第449 條第1 項前段、第3 項、
    第454 條第2 項，刑法第2 條第1 項、第286 條第1 項、94
    年2 月2 日修正公布前刑法第62條前段、第41條第1 項前段
    、修正後刑法第74條第1 項1 款、第2 項第4 款，罰金罰鍰
    提高標準條例第1 條前段、修正前罰金罰鍰提高標準條例第
    2 條，逕以簡易判決如主文。
八、如不服本判決，得於收受判決書送達後10日內，以書狀敘明
    理由向第二審之本院合議庭提出上訴。
中    華    民    國    95    年    11    月    8     日
                    交通法庭    法  官  陳松檀
右正本證明與原本無異。
如不服本判決應於收受本判決後送達後10日內向本院提出上訴書
狀，其未敘述上訴理由者，並得於提起上訴後10日內向本院補提
理由書狀（均須按他造當事人之人數附繕本）「切勿逕送上級法
院」
中    華    民    國    95    年    11    月    8     日
                                書記官  林祥玉
附錄本案論罪科刑法條全文
中華民國刑法第276條第1項
因過失致人於死者，處 2 年以下有期徒刑、拘役或 2 千元以下
罰金。


司法院資訊處製作；財團法人民間司法改革基金會備份。
